【裁判字號】    97,易,2358
【裁判日期】    970829
【裁判案由】    竊盜
【裁判全文】
臺灣板橋地方法院刑事判決              97年度易字第2358號
公  訴  人  臺灣板橋地方法院檢察署檢察官
被      告  乙○○
上列被告因竊盜案件，經檢察官提起公訴（97年度偵字第19367
號、第19796 號、第19873 號），本院以裁定進行簡式審判程序
，判決如下：
    主  文
乙○○共同竊盜，累犯，處有期徒刑參月。又共同竊盜，累犯，
處有期徒刑參月。又竊盜，累犯，處罰金新臺幣參仟元，如易服
勞役，以新臺幣壹仟元折算壹日。又竊盜，累犯，處有期徒刑參
月。上開有期徒刑部分應執行有期徒刑柒月。
    事  實
一、乙○○前有多項竊盜之前案紀錄，其最近一次有期徒刑執行
    完畢紀錄，係因竊盜案件，經本院以95年度簡字第1900號判
    處有期徒刑6 月，如易科罰金以銀元300 元折算1 日確定；
    復因竊盜案件，經本院以95年度易字第1348號判處有期徒刑
    1 年確定，再因竊盜案件，經本院以95年度易字第2036號分
    別判處有期徒刑3 月、有期徒刑5 月、有期徒刑7 月，應執
    行有期徒刑1 年1 月確定，上開宣告之有期徒刑1 年、有期
    徒刑3 月、有期徒刑5 月、有期徒刑7 月等4 項有期徒刑嗣
    經法院裁定減刑並定其應執行有期徒刑1 年確定，而與前述
    有期徒刑6 月接續執行，刑期起算日期為民國95年11月17日
    ，而於97年1 月29日縮短刑期假釋出監，並於同年2 月26日
    縮刑期滿未經撤銷假釋，上開有期徒刑以已執行論。詎乙○○仍不知警惕，而有下列之竊盜犯行：
  (一)乙○○於97年4 月下旬間某日下午2 、3 時許之日間，與某
    真實姓名、年籍不詳、自稱為「鄭學陽」之成年男子共同基
    於意圖為自己不法所有之犯意聯絡，2 人一同前往臺北縣新
    莊市○○路1 號之公寓前，利用該公寓1 樓大門未關閉之機
    會，沿樓梯上至該公寓5 樓頂樓加蓋、由甲○○管理之鐵皮
    屋處，自該鐵皮屋外壁破洞處進入該鐵皮屋內（侵入住宅、
    建物部分均未據告訴及起訴），由「鄭學陽」徒手竊取其內
    甲○○所有之抽水馬達1 具，乙○○則以腳踹方式將進出該
    鐵皮屋之鐵門踹開（因該鐵門門鎖螺絲有鬆動之情形，因而
    遭踹開，該鐵門、門鎖則未至毀損），並於門外把風，待「
    鄭學陽」竊取前述抽水馬達1 具得手後，2 人即自該鐵門處
    搬運抽水馬達離開現場，另由「鄭學陽」將該抽水馬達運往
    臺北縣新莊市○○路附近之資源回收場變賣，所得款項由渠
    2 人朋分花用。
  (二)乙○○、「鄭學陽」食髓知味，復共同基於意圖為自己不法
    所有之犯意聯絡，於前述竊盜行為後相隔約10日之某日中午
    12時許之日間，再度一同前往上址公寓前，趁該公寓1 樓大
    門未關閉之機會，沿樓梯上至前述5 樓頂樓加蓋之鐵皮屋，
    自該已遭踹開之鐵門處進入鐵皮屋內（侵入住宅、建物部分
    亦未據告訴及起訴），徒手竊取其內甲○○所有之抽水馬達
    1 具，得手後亦自該鐵門處離開現場，並以前述同一方式變
    賣該竊得之抽水馬達，所得由渠2 人朋分花用。
  (三)乙○○再意圖為自己不法之所有，於97年6 月20日上午10時
    18分許，前往臺北縣新莊市○○○路1 號3 樓由丙○○所經
    營之「富國文理美語短期補習班」內，趁該補習班人員未注
    意之際，徒手竊取該補習班冰箱內之飲料1 瓶（該飲料非無
    償提供不特定人取用），得手後即逃離現場，並自行飲用該
    瓶飲料。
  (四)乙○○另意圖為自己不法之所有，於97年6 月28日下午6 時
    許之日間（當日臺北地區日沒時間為下午6 時48分），前往
    臺北縣新莊市○○路181 巷2 弄1 號之公寓前，趁該公寓1
    樓大門未關閉之機會，沿樓梯上至該公寓4 樓頂樓（侵入住
    宅部分未據告訴及起訴），竊取丁○○所有置於該處之升降
    機馬達1 具，得手後欲行離去之際，適因該公寓住戶吳淑真
    查覺有異，旋報警處理，而將乙○○當場查獲。
二、案經甲○○訴由臺北縣政府警察局新莊分局報請臺灣板橋地
    方法院檢察署檢察官偵查起訴。
    理  由
一、上揭事實，業據被告乙○○於偵查中及本院審理時均坦白承
    認，核與告訴人甲○○、被害人丙○○、丁○○、證人吳淑
    真等人於偵查中所指述、證述之情節相符，並有現場照片及
    監視器錄影翻拍照片數幀、被害人丁○○所出具之贓物認領
    保管單1 紙、中華民國97年臺北地區日出日沒時刻表1 紙等
    在卷可稽，足認被告上開自白，核與事實相符；本件事證明
    確，被告犯行堪以認定。
二、核被告如事實欄第1 項(一)、(二)、(三)、(四)所載之行為，均係犯
    刑法第320 條第1 項之竊盜罪。公訴人認被告如事實欄第1
    項(一)所載之竊盜行為，係自鐵皮屋內破壞鐵門門鎖至屋外把
    風，而與「鄭學陽」共同行竊，因認被告此部分所為係犯刑
    法第321 條第1 項第2 款之毀損安全設備竊盜罪；惟查，被
    告堅稱其當時係以腳踹該鐵皮屋鐵門，因門鎖之螺絲有鬆動
    ，故該鐵門遭踹開，其並未破壞該門鎖等語，且觀諸卷附該
    鐵門門鎖之照片1 幀（見臺灣板橋地方法院檢察署97年度偵
    字第19873 號偵查卷宗第15頁下方），該門鎖本體仍屬完好
    ，亦無任何由內而外遭破壞之痕跡，難認該門鎖有毀損之情
    ，是被告前揭供述內容，應屬可採，被告此部分之所為自不
    能論以刑法第321 條第1 項第2 款之毀損安全設備竊盜罪，
    僅成立同法第320 條第1 項之普通竊盜罪；從而，公訴人此
    部分公訴意旨，尚有未洽，惟起訴之竊盜基本事實既屬同一
    ，本院自得依法變更起訴之法條。被告如事實欄第1 項(一)、
    (二)所載之2 次竊盜犯行，與「鄭學陽」間均有犯意之聯絡及
    行為之分擔，渠等並已共同實行犯罪之行為，均為共同正犯
    。被告先後4 次竊盜犯行，犯意各別，行為互異，應予分論
    併罰。又被告有如事實欄第1 項所載之犯罪科刑及執行紀錄
    ，有臺灣高等法院被告前案紀錄表在卷可參，其於受有期徒
    刑之執行完畢後，5 年內故意再犯本件有期徒刑以上之罪，
    為累犯，應依刑法第47條第1 項規定加重其刑。爰審酌被告
    之素行、犯罪動機、目的、手段、各次所竊得財物之價值、
    其行為對於各告訴人、被害人所造成之損害程度，及被告犯
    後均坦承犯行，態度尚稱良好等一切情狀，就其各次犯行分
    別量處如主文所示之刑，並就所宣告之罰金刑部分諭知易服
    勞役之折算標準，另就所宣告之有期徒刑部分定其應執行之
    刑。
據上論斷，應依刑事訴訟法第284 條之1 、第273 條之1 第1 項
、第299 條第1 項前段、第300 條，刑法第28條、第320 條第1
項、第47條第1 項、第42條第3 項、第51條第5 款，刑法施行法
第1 條之1 第1 項、第2 項前段，判決如主文。
本案經檢察官劉仕國到庭執行職務
中    華    民    國    97    年    8     月    29    日
                  刑事第一庭  法  官  劉景宜
以上正本證明與原本無異
如不服本判決應於送達後10日內向本院提出上訴狀
                              書記官  謝秀青
中    華    民    國    97    年    9     月    8     日
附錄本案論罪科刑法條全文：
刑法第320條第1項
中華民國刑法第320條
（普通竊盜罪、竊佔罪）
意圖為自己或第三人不法之所有，而竊取他人之動產者，為竊盜
罪，處5年以下有期徒刑、拘役或5百元以下罰金。
意圖為自己或第三人不法之利益，而竊佔他人之不動產者，依前
項之規定處斷。
前二項之未遂犯罰之。


司法院資訊處製作；財團法人民間司法改革基金會備份。
